【裁判字號】    88,上易,5686
【裁判日期】    890125
【裁判案由】    毒品危害防制條例
【裁判全文】
臺灣高等法院刑事判決                          八十八年度上易字第五六八六號
    上  訴  人
    即  被  告  甲○○
右上訴人因毒品危害防制條例案件，不服臺灣板橋地方法院八十八年度易字第四０三
九號，中華民國八十八年十一月二十二日第一審判決 (起訴案號：臺灣板橋地方法院
檢察署八十八年度偵字第一四五六九號、第一七０四二號)，提起上訴，本院判決如
左：
    主  文
上訴駁回。
    事實及理由
一、本案經本院審理結果，認第一審以上訴人即被告甲○○犯毒品危害防制條例第十
    條第二項之連續施用第二級毒品罪，累犯，判處有期徒刑八月，認事用法及量刑
    均無不當，應予維持，並引用第一審判決書記載之事實、證據及理由（如附件）
    。
二、被告上訴意旨：原審認事用法雖無違誤，但量刑太重，請求從輕量刑云云。
三、惟查，關於刑之量定，係實體法上賦予法院得為自由裁量之事項，倘其未有逾越
    法律所規定之範圍，或濫用其權限，即不得任意指摘為違法。經查：本件原審係
    審酌被告之品行、智識程度、施用安非他命戕害身心、對社會治安可能之危害程
    度甚鉅、吸用期間之長短，及被告前曾一度因施用安非他命經送觀察、勒戒，經
    不起訴處分及經警查獲一次後，猶不思戒解革除惡習，仍一再施用安非他命，惡
    性非輕，以及其犯罪後坦承犯行等一切情狀，並依連續犯、累犯之規定遞予加重
    其刑後，始量處如上開所示之刑，經核其刑之量定，並無不當。被告提起上訴，
    認原判決量刑過重，就原審法院適法範圍裁量權之行使為爭執，惟原審量定刑期
    ，已審酌被告之各種犯罪情狀，並無明顯失出，被告所辯原審量刑過重云云，為
    無理由，應予駁回。
四、據上論結，應依刑事訴訟法第三百七十三條、第三百六十八條，判決如主文。
本案經檢察官陳維練到庭執行職務。
中    華    民    國    八十九    年        一        月      二十五    日
                            台灣高等法院刑事第四庭
                                審判長法  官  蔡  永  昌
                                      法  官  李  得  灶
                                      法  官  徐  昌  錦
右正本證明與原本無異。
不得上訴。
                                      書記官  吳  金  來
中    華    民    國    八十九    年        一        月      二十七    日
附錄：本案論罪科刑法條全文
毒品危害防制條例第十條第二項：
施用第二級毒品者，處三年以下有期徒刑。
附件
臺灣板橋地方法院刑事判決                        八十八年度易字第四０三九號
    公  訴  人  臺灣板橋地方法院檢察署檢察官
    被      告  甲○○  男  二十六歲（民國○○○年○○月○日生）
                        住臺北縣三重市○○街九十八巷三號五樓
                        （現於臺灣臺北戒治所強制戒治中）
                        身分證統一編號：Ｚ000000000號
右列被告因違反毒品危害防制條例案件，經檢察官提起公訴（八十八年度偵字第一四
五六九號、第一七０四二號），本院判決如左：
    主  文
甲○○連續施用第二級毒品，累犯，處有期徒刑捌月。
扣案玻璃球吸食器壹個內含之安非他命殘渣、玻璃球吸食器壹個及吸管貳支均沒收銷
燬之。
    事  實
一、甲○○前於民國八十六年十月間因違反麻醉藥品管理條例案件，經本院判處有期
    徒刑三月確定，於八十七年五月十五日易科罰金執行完畢。仍不知悔改，前又因
    施用第二級毒品安非他命案件，經本院以八十七年度毒聲字第一五０一號（起訴
    書誤載為一五０八號）裁定送觀察、勒戒後，無繼續施用毒品之傾向，而由臺灣
    板橋地方法院檢察署檢察官於八十七年九月十一日以八十七年度偵字第一八三０
    一號處分不起訴確定。詎甲○○於五年內，又基於概括之犯意，自八十七年十月
    間某日起至八十八年七月十日止，先後在臺北縣三重市○○街九十八巷三號五樓
    其住處內，將第二級毒品安非他命置玻璃球吸食器內，點火燒烤後，再以吸管吸
    用所冒出之霧化氣體（上開吸食器及吸管於施用後已丟棄而未扣案），以此方式
    連續施用安非他命多次，每隔約一星期施用一、二次。嗣於八十八年六月八日晚
    上九時三十分許，經警在上址其住處內查獲，並扣得非其所有而係不詳年籍、姓
    名綽號「大象」之成年友人所有之玻璃球一個及塑膠吸管一支；又於八十八年七
    月十二日晚上十一時許，經警在臺北縣三重市○○○路一六一巷五十號建成旅社
    一一０號房內查獲，並扣得非其所有而係友人黃有慶所有內含安非他命殘渣（量
    微無法秤重）之玻璃球吸食器壹個及吸管二支，甲○○復經本院以八十八年度毒
    聲字第四二九六號裁定送觀察、勒戒後，仍有繼續施用毒品之傾向。
二、案經臺北縣警察局三重分局、海山分局報請臺灣板橋地方法院檢察署檢察官偵查
    起訴。
    理  由
一、右揭事實，迭據被告甲○○於警訊及偵審中坦承不諱，而被告於八十八年七月十
    二日為警查獲後所採集之尿液檢體，經送往臺北縣衛生局以化學薄層層析法及酵
    素免疫分析法檢驗之結果，確有甲基安非他命陽性反應，有該局八十八年八月十
    日八八北衛六字第四六一一七號書函暨所附尿液煙毒檢驗成績書各一件在卷可稽
    ；再被告前因施用第二級毒品安非他命案件，經本院以八十七年度毒聲字第一五
    ０一號（起訴書誤載為一五０八號）裁定送觀察、勒戒後，無繼續施用毒品之傾
    向，而由臺灣板橋地方法院檢察署檢察官於八十七年九月十一日以八十七年度偵
    字第一八三０一號處分不起訴確定，其於八十八年七月十二日查獲後同因施用毒
    品行為，經本院再以八十八年度毒聲字第四二九六號裁定送觀察、勒戒後，仍有
    繼續施用毒品之傾向，此有本院上開裁定二件、該檢察官不起訴處分書及台灣台
    北看守所附設勒戒處所有無繼續施用毒品傾向證明書各一件在卷可徵，足認被告
    於五年內再犯施用毒品罪，經觀察、勒戒後，仍有繼續施用毒品傾向。罪證明確
    ，被告犯行洵堪認定。
二、按毒品危害防制條例業於八十六年十月三十日經立法院三讀通過，經總統於八十
    七年五月二十日公布施行，自同年月二十二日起生效，該條例已將安非他命列為
    第二級毒品管制，自不得非法製造、運輸、販賣、轉讓、施用或持有，被告違反
    此項規定，施用第二級毒品安非他命之行為，核係觸犯同條例第十條第二項之施
    用第二級毒品罪。又被告持有安非他命之低度行為，應為其施用之高度行為所吸
    收，均不另論罪。再被告先多次施用安非他命之犯行，時間緊接，所犯又係構成
    犯罪要件相同之罪名，顯係基於概括犯意為之，為連續犯，應依刑法第五十六條
    之規定以一罪論，並加重其刑。末查：被告前於八十六年十月間因違反麻醉藥品
    管理條例案件，經本院判處有期徒刑三月確定，於八十七年五月十五日易科罰金
    執行完畢，此有臺灣高等法院檢察署刑案紀錄簡覆表在卷足徵，其受有期徒之執
    行完畢後，五年以內再犯有期徒刑以上之本罪，為累犯，應依法遞加重其刑。爰
    審酌被告之品行、智識程度、施用安非他命戕害身心、對社會治安可能之危害程
    度甚鉅、其吸用之期間長短，及被告前曾一度因施用安非他命經送觀察、勒戒，
    經不起訴處分及經警查獲一次後，猶不思戒解革除惡習，仍一再施用安非他命，
    惡性非輕，以及其犯罪後坦承犯行等一切情狀，量處如主文所示之刑，以示懲儆
    。至於八十八年七月十二日扣案玻璃球吸食器一個內含之安非他命殘渣（量微無
    法秤重）及該玻璃球吸食器一個、吸管二支，分別係查獲之毒品及專供施用毒品
    之器具，雖非屬被告所有而係其友人黃友慶所有，此據被告供明在卷，並經臺北
    縣警察局海山分局扣押證明筆錄記載明確，惟仍屬違禁物，且經檢察官聲請宣告
    沒收銷燬（起訴書漏載銷燬），爰依同條例第十八條第一項前段規定，不問屬於
    犯人與否，均沒收銷燬之；至被告用以施用毒品之玻璃球吸食器及吸管，於施用
    後已丟棄而未扣案，及於八十八年六月八日扣案之玻璃球一個及塑膠吸管一支，
    係友人「大象」所有（未經檢察官聲請宣告沒收銷燬），亦據被告陳明在卷，自
    均無從於本案中諭知沒收銷燬，附此敘明。
據上論斷，應依刑事訴訟法第二百九十九條第一項前段，毒品危害防制條例第十條第
二項、第十八條第一項前段，刑法第十一條前段、第五十六條、第四十七條，判決如
主文。
本案經檢察官黃重鋼到庭執行職務。
中      華      民      國      八十八      年    十一    月   二十二   日
                                      臺灣板橋地方法院刑事第三庭
                                          法  官  趙  義  德
右正本證明與原本無異
如不服本判決應於送達後十日內向本院提出上訴狀
                                          書記官  張  慧  玲
中      華      民      國      八十八      年    十一    月   二十六   日
附錄本案論罪科刑法條全文：
毒品危害防制條例第十條：
施用第一級毒品者，處六月以上五年以下有期徒刑。
施用第二級毒品者，處三年以下有期徒刑。


司法院資訊處製作；財團法人民間司法改革基金會備份。
